da: Medfølgende dele i husholdningslegetøjssæt: Kost; Spand; Rengøringsvogn/-kurv; Rengøringsklud; Tøjklemmer; Støvekost; Fejebakke; Vasketøjskurv; Moppe; Skurebørste; Svamp; Sprayflaske; Legetøjsopvaskemaskine; Legetøjstørretumbler; Legetøjsstrygejern; Legetøjsstrygebræt; Legetøjsvask; Legetøjsstøvsuger; Legetøjsvaskemaskine; Andet
lt-LT: Įtraukti žaidybinio namų ruošos rinkinio elementai: Šluota; Kibiras; Valymo reikmenų krepšelis / vežimėlis; Valymo šluostė; Skalbinių segtukai; Dulkių šluotelė; Šiukšlių semtuvėlis; Skalbinių krepšys / dėžė; Grindų šluota; Šveitimo šepetys; Kempinė; Purškimo buteliukas; Žaislinė indaplovė; Žaislinė džiovyklė; Žaislinis lygintuvas; Žaislinė lyginimo lenta; Žaislinė kriauklė; Žaislinis siurblys; Žaislinė skalbimo mašina; Kita
zh-TW: 角色扮演家事套組內含項目: 掃帚; 水桶; 清潔提籃/推車; 抹布; 曬衣夾; 撢子; 畚箕; 洗衣籃/髒衣籃; 拖把; 刷具; 海綿; 噴霧瓶; 玩具洗碗機; 玩具烘衣機; 玩具熨斗; 玩具燙衣板; 玩具水槽; 玩具吸塵器; 玩具洗衣機; 其他
pt-PT: Itens incluídos no conjunto de brinquedos de limpeza: Vassoura; Balde; Cesto/carrinho de limpeza; Pano de limpeza; Molas de roupa; Espanador; Pá do lixo; Cesto da roupa; Esfregona; Escova de esfregar; Esponja; Frasco pulverizador; Máquina de lavar loiça de brincar; Máquina de secar roupa de brincar; Ferro de engomar de brincar; Tábua de engomar de brincar; Lava-loiça de brincar; Aspirador de brincar; Máquina de lavar roupa de brincar; Outro
fi: Toimitettavaan settiin sisältyvät siivouslelut: Luuta; Ämpäri; Siivouskori/-kärry; Siivousliina; Pyykkipojat; Pölyhuiska; Rikkalapio; Pyykkikori; Moppi; Pesuharja; Pesusieni; Suihkepullo; Leikkiastianpesukone; Leikkikuivausrumpu; Leikkisilitysrauta; Leikkisilityslauta; Leikkipesuallas; Leikkipölynimuri; Leikkipesukone; Muu
it: Articoli inclusi nel set per le pulizie: Scopa; Secchio; Cestello/carrello per le pulizie; Panno per le pulizie; Mollette da bucato; Spolverino; Paletta; Cesta/cesto della biancheria; Mocio; Spazzolone; Spugna; Flacone spray; Lavastoviglie giocattolo; Asciugatrice giocattolo; Ferro da stiro giocattolo; Asse da stiro giocattolo; Lavandino giocattolo; Aspirapolvere giocattolo; Lavatrice giocattolo; Altro
hr-HR: Uključene stavke kompleta za simulirano čišćenje: Metla; Kanta; Kolica/nosač za čišćenje; Krpa za čišćenje; Kvačice za rublje; Praško; Lopatica za smeće; Košara/kutija za rublje; Mop; Četka za ribanje; Spužva; Boca s raspršivačem; Igračka perilica posuđa; Igračka sušilica; Igračka glačalo; Igračka daska za glačanje; Igračka sudoper; Igračka usisavač; Igračka perilica rublja; Ostalo
th: แกล้งทำเป็นชุดแม่บ้านรวมอยู่ด้วย: ไม้กวาด; ถังน้ำ; ตะกร้า/รถเข็นอุปกรณ์ทำความสะอาด; ผ้าทำความสะอาด; ไม้หนีบผ้า; ไม้ปัดฝุ่น; ที่ตักขยะ; ตะกร้าซักผ้า/ตะกร้าใส่ผ้า; ไม้ถูพื้น; แปรงขัด; ฟองน้ำ; ขวดสเปรย์; เครื่องล้างจานของเล่น; เครื่องอบผ้าของเล่น; เตารีดของเล่น; โต๊ะรองรีดของเล่น; อ่างล้างจานของเล่น; เครื่องดูดฝุ่นของเล่น; เครื่องซักผ้าของเล่น; อื่นๆ
sl-SI: Vključeni predmeti v kompletu za navidezno gospodinjstvo: Metla; Vedro; Košarica/voziček za čiščenje; Krpa za čiščenje; Ščipalke za perilo; Metlica za prah; Smetišnica; Koš za perilo; Omelo; Krtača za drgnjenje; Gobica; Plastenka z razpršilom; Igrača pomivalni stroj; Igrača sušilni stroj; Igrača likalnik; Igrača likalna deska; Igrača umivalnik; Igrača sesalnik; Igrača pralni stroj; Drugo
es: Artículos incluidos del set de tareas domésticas de juguete: Escoba; Balde; Carrito/cesta de limpieza; Paño de limpieza; Pinzas para la ropa; Plumero; Recogedor; Cesta/canasto para la ropa; Trapeador; Cepillo de fregar; Esponja; Botella atomizadora; Lavaplatos de juguete; Secadora de juguete; Plancha de juguete; Tabla de planchar de juguete; Fregadero de juguete; Aspiradora de juguete; Lavadora de juguete; Otro
vi: Bộ đồ chơi dọn dẹp nhà cửa bao gồm: Chổi; Xô; Giỏ/xe đẩy dụng cụ vệ sinh; Khăn lau; Kẹp quần áo; Chổi lông gà; Đồ hốt rác; Giỏ/thùng đựng đồ giặt; Cây lau nhà; Bàn chải cọ rửa; Miếng bọt biển; Bình xịt; Máy rửa bát đồ chơi; Máy sấy đồ chơi; Bàn ủi đồ chơi; Bàn ủi đồ chơi; Bồn rửa đồ chơi; Máy hút bụi đồ chơi; Máy giặt đồ chơi; Khác
ja: ごっこ遊び用の家事セットのアイテムが含まれています: ほうき; バケツ; 掃除用キャディ/カート; 掃除用クロス; 洗濯ばさみ; はたき; ちりとり; 洗濯かご/ランドリーボックス; モップ; 洗浄ブラシ; スポンジ; スプレーボトル; おもちゃの食洗機; おもちゃの乾燥機; おもちゃのアイロン; おもちゃのアイロン台; おもちゃのシンク; おもちゃの掃除機; おもちゃの洗濯機; その他
el: Προσομοιωμένα/παιχνιδιού αντικείμενα που περιλαμβάνονται στο σετ καθαριότητας.: Σκούπα; Κουβάς; Καλάθι/καροτσάκι καθαρισμού; Πανάκι καθαρισμού; Μανταλάκια; Ξεσκονόπανο; Φαράσι; Καλάθι απλύτων; Σφουγγαρίστρα; Βούρτσα τριψίματος; Σφουγγάρι; Μπουκάλι σπρέι; Παιδικό πλυντήριο πιάτων; Παιδικό στεγνωτήριο; Παιδικό σίδερο; Παιδική σιδερώστρα; Παιδικός νεροχύτης; Παιδική ηλεκτρική σκούπα; Παιδικό πλυντήριο ρούχων; Άλλο
bg-BG: Включени елементи в комплект за игра „домакинство“: Метла; Кофа; Количка/органайзер за почистване; Кърпа за почистване; Щипки за пране; Бърсалка за прах; Лопатка за смет; Кош/панер за пране; Моп; Четка за търкане; Гъба; Спрей бутилка; Играчка съдомиялна; Играчка сушилня; Играчка ютия; Играчка дъска за гладене; Играчка мивка; Играчка прахосмукачка; Играчка пералня; Друго
ru: Состав набора для уборки (игровой): Метла; Ведро; Корзинка / тележка для уборки; Салфетка для уборки; Прищепки; Метелка от пыли; Совок; Корзина для белья; Швабра; Щетка для чистки; Губка; Пульверизатор; Игрушечная посудомоечная машина; Игрушечная сушильная машина; Игрушечный утюг; Игрушечная гладильная доска; Игрушечная раковина; Игрушечный пылесос; Игрушечная стиральная машина; Другое
pl: Elementy dołączone do zestawu do udawania sprzątania: Miotła; Wiadro; Wózek do sprzątania; Ściereczka do czyszczenia; Klamerki; Miotelka do kurzu; Szufelka; Kosz na pranie; Mop; Szczotka do szorowania; Gąbka; Butelka ze spryskiwaczem; Zabawkowa zmywarka; Zabawkowa suszarka; Zabawkowe żelazko; Zabawkowa deska do prasowania; Zabawkowy zlew; Zabawkowy odkurzacz; Zabawkowa pralka; Inne
tr: Dahil olan oyuncak ev temizliği seti ürünleri: Süpürge; Kova; Temizlik sepeti/arabası; Temizlik bezi; Mandallar; Toz alma püskülü; Faraş; Çamaşır sepeti; Paspas; Ovma fırçası; Sünger; Sprey şişesi; Oyuncak bulaşık makinesi; Oyuncak kurutma makinesi; Oyuncak ütü; Oyuncak ütü masası; Oyuncak lavabo; Oyuncak elektrikli süpürge; Oyuncak çamaşır makinesi; Diğer
sv: Leksaksstädset – artiklar som ingår: Kvast; Hink; Städvagn/-korg; Städduk; Klädnypor; Dammvippa; Sopskyffel; Tvättkorg; Mopp; Skurborste; Svamp; Sprayflaska; Leksaksdiskmaskin; Leksakstorktumlare; Leksaksstrykjärn; Leksaksstrykbräda; Leksaksdiskho; Leksaksdammsugare; Leksakstvättmaskin; Övrigt
sk-SK: Položky zahrnuté do upratovacej súpravy na hranie: Metla; Vedierko; Čistiaci vozík/nádoba; Čistiaca handrička; Štipce na bielizeň; Prachovka; Lopatka na smeti; Kôš na bielizeň; Mop; Kefa na drhnutie; Špongia; Fľaša s rozprašovačom; Hračkárska umývačka riadu; Hračkárska sušička; Hračkárska žehlička; Hračkárska žehliaca doska; Hračkársky drez; Hračkársky vysávač; Hračkárska práčka; Iné
en: Pretend housekeeping set items included: Broom; Bucket; Cleaning caddy/cart; Cleaning cloth; Clothespins; Duster; Dustpan; Laundry basket/hamper; Mop; Scrub brush; Sponge; Spray bottle; Toy dishwasher; Toy dryer; Toy iron; Toy ironing board; Toy sink; Toy vacuum; Toy washing machine; Other
zh-CN: 过家家家务套装所含物品: 扫帚; 水桶; 清洁手提篮/推车; 清洁布; 衣夹; 除尘掸; 簸箕; 洗衣篮/脏衣篓; 拖把; 板刷; 海绵; 喷壶; 玩具洗碗机; 玩具烘干机; 玩具熨斗; 玩具熨衣板; 玩具水槽; 玩具吸尘器; 玩具洗衣机; 其他
ro-RO: Articole incluse în setul de menaj de jucărie: Mătură; Găleată; Coș/cărucior de curățenie; Lavetă de curățenie; Cârlige de rufe; Pămătuf; Făraș; Coș de rufe; Mop; Perie de frecat; Burete; Sticlă cu pulverizator; Mașină de spălat vase de jucărie; Uscător de jucărie; Fier de călcat de jucărie; Masă de călcat de jucărie; Chiuvetă de jucărie; Aspirator de jucărie; Mașină de spălat rufe de jucărie; Altele
de: Enthaltene Teile des Haushalts-Rollenspielsets: Besen; Eimer; Reinigungswagen / -korb; Reinigungstuch; Wäscheklammern; Staubwedel; Kehrblech; Wäschekorb / Wäschesammler; Wischmopp; Scheuerbürste; Schwamm; Sprühflasche; Spielzeug-Spülmaschine; Spielzeug-Trockner; Spielzeug-Bügeleisen; Spielzeug-Bügelbrett; Spielzeug-Spüle; Spielzeug-Staubsauger; Spielzeug-Waschmaschine; Sonstige
ko: 가정생활 역할놀이 세트 구성품 포함: 빗자루; 양동이; 청소 캐디/카트; 청소용 천; 빨래집게; 먼지떨이; 쓰레받기; 빨래 바구니/함; 대걸레; 청소용 솔; 스펀지; 스프레이 병; 장난감 식기세척기; 장난감 건조기; 장난감 다리미; 장난감 다리미판; 장난감 싱크대; 장난감 진공청소기; 장난감 세탁기; 기타
nl: Speelhuishoudset meegeleverde items: Bezem; Emmer; Schoonmaakmandje/-kar; Schoonmaakdoekje; Wasknijpers; Plumeau; Stofblik; Wasmand; Mop; Schrobborstel; Spons; Spuitfles; Speelgoedvaatwasser; Speelgoeddroger; Speelgoedstrijkijzer; Speelgoedstrijkplank; Speelgoedgootsteen; Speelgoedstofzuiger; Speelgoedwasmachine; Anders
cs: Položky sady napodobenin uklízecích potřeb, které jsou součástí: Koště; Kbelík; Úklidový vozík; Úklidový hadřík; Kolíčky na prádlo; Prachovka; Lopatka na smetí; Koš na prádlo; Mop; Kartáč na drhnutí; Houba; Láhev s rozprašovačem; Hrací myčka nádobí; Hrací sušička; Hrací žehlička; Hrací žehlicí prkno; Hrací dřez; Hrací vysavač; Hrací pračka; Ostatní
nb: Rollelek-rengjøringssett inkludert: Kost; Bøtte; Rengjøringsboks/-vogn; Pusseklut; Klesklyper; Støvkost; Feiebrett; Skittentøyskurv; Mopp; Skrubbebørste; Svamp; Sprayflaske; Lekeoppvaskmaskin; Leketørketrommel; Lekestrykejern; Lekestrykebrett; Lekevask; Lekestøvsuger; Lekevaskemaskin; Annet
pt-BR: Conjunto de limpeza doméstica de faz de conta itens incluídos: Vassoura; Balde; Cesto/carrinho de limpeza; Pano de limpeza; Prendedores de roupa; Espanador; Pá de lixo; Cesto de roupa suja; Esfregão; Escova de esfregar; Esponja; Frasco borrifador; Lava-louças de brinquedo; Secadora de brinquedo; Ferro de passar de brinquedo; Tábua de passar de brinquedo; Pia de brinquedo; Aspirador de brinquedo; Máquina de lavar de brinquedo; Outros
fr: Accessoires inclus dans le jeu d’imitation de ménage: Balai; Seau; Chariot de nettoyage; Chiffon de nettoyage; Pinces à linge; Plumeau; Pelle à poussière; Panier à linge; Serpillière; Brosse à récurer; Éponge; Vaporisateur; Lave-vaisselle jouet; Sèche-linge jouet; Fer à repasser jouet; Planche à repasser jouet; Évier jouet; Aspirateur jouet; Machine à laver jouet; Autre
hu: Szerepjátékos háztartási készlet tartalma: Seprű; Vödör; Takarítókocsi; Törlőkendő; Ruhacsipeszek; Porrongy; Szemétlapát; Szennyeskosár; Felmosó; Súrolókefe; Szivacs; Szórófejes flakon; Játék mosogatógép; Játék szárítógép; Játék vasaló; Játék vasalódeszka; Játék mosogató; Játék porszívó; Játék mosógép; Egyéb